# (PART\*) Basics {-}

# Datos sobre casas en Ames

**Objetivos de aprendizaje:**

- Explicar por qué el ***análisis de datos exploratorio***, *exploratory data analysis (EDA)*, es un componente 
esencial de los proyectos de modelado
- Introducir el dataset sobre casas **Ames** - sus variables, contexto, etc.
- Analizar cuándo es conveniente realizar una ***transformación logarítmica*** en los datos.

```{r setup, include=FALSE}
knitr::opts_chunk$set(echo = TRUE)
```

## Descripción del dataset

- El dataset contiene información de 2,930 propiedades en Ames, Iowa. 
- El objetivo es predecir el precio de venta `Sale_Price` a partir de las variables que 
describen las características de las propiedades.
- Se le han hecho modificaciones al dataset original para facilitar su manejo con `R` y
`tidymodels`.

Lo cargamos con: 

```{r}
data(ames, package = "modeldata")
```

## ¿Por qué transformación logarítmica?

La variable `Sale_Price` es la que se tratará de predecir con los modelos, así que se graficamos su 
distribución. 

```{r message=FALSE}
library(dplyr)
library(ggplot2)
theme_set(theme_light())
```

```{r}
ggplot(ames, aes(x = Sale_Price)) + 
  geom_histogram(bins = 50, col= "white") +
  labs(y = "Frecuencia")
```

La distribución está sesgada a la derecha, hay muchas casas no caras y pocas baratas. Se sugiere 
transformar con logaritmo los datos para: 
- No haya casas con precios negativos en las predicciones. 
- Los errores al predecir los valores altos no tendrán mucha influencia sobre el modelo.
- La transformación estabiliza la varianza en los datos.

Con la transformación:
```{r}
ggplot(ames, aes(x = Sale_Price)) + 
  geom_histogram(bins = 50, col= "white") +
  scale_x_log10() +
  labs(y = "Frecuencia")
```

Solo hay que tener cuidado con la interpretación de los resultados. Por ejemplo, el error cuadrático medio, *root mean squared error (RMSE)*, se utiliza como métrica para modelos de regresión y calcula la diferencia entre los valores observados y predichos. Hay que tener en cuenta que esas diferencias estarán también en unidades logarítmicas. 

Así que el dataset queda:

```{r}

ames <- ames %>% mutate(Sale_Price = log10(Sale_Price))
```

## Análisis de datos exploratorio

```{r message=FALSE}
library(dplyr)
library(tidyr)
library(skimr)
library(leaflet)
library(scales)
```

Lo que sigue está basado en el EDA de una de las cohortes en inglés. El script 
original está aquí [EDA original](https://github.com/r4ds/bookclub-tmwr/blob/main/data/04-the_ames_housing_data_eda.Rmd)

### Descripción de las columnas

La función `skimr::skim()` nos presenta la descripción de todas las columnas de nuestro data frame, 
dependiendo del tipo de las variables. 

```{r}
ames %>% skimr::skim()
```

Podemos observar la distribución de algunas variables numéricas, por ejemplo, las que incluyen
`SF` en el nombre.

```{r}
ames %>% 
  dplyr::select(matches("SF")) %>% 
  dplyr::mutate(id = row_number()) %>% 
  tidyr::pivot_longer(-id, names_to = "variable", values_to = "valor") %>% 
  ggplot(aes(valor, fill = variable))+
  geom_histogram(bins = 50) +
  facet_wrap(~variable, scales = "free") +
  ylab("Frecuencia") +
  scale_fill_brewer(palette = "Set2")
```

También se puede hacer esto para variables categóricas, por ejemplo las que incluyen `Cond`

```{r}
ames %>% 
  dplyr::select(matches("Cond", ignore.case = FALSE)) %>% 
  dplyr::mutate(id = row_number()) %>% 
  tidyr::pivot_longer(-id, names_to = "variable", values_to = "valor") %>% 
  dplyr::count(variable, valor) %>% 
  dplyr::arrange(variable, n) %>%
  ggplot(aes(x = n, y = valor, fill = variable)) + 
  geom_col(show.legend = FALSE) + 
  facet_wrap(~variable, scales = "free")  
```

En el código original utilizan `reorder_whithin()` para que las columnas aparezcan
ordenadas por valores en cada facet. Aquí la explicación de [reorder_whithin](https://juliasilge.com/blog/reorder-within/)


## Algunas preguntas que podemos contestar con EDA. 

### ¿En qué vecindarios se venden más casas y a qué precios?


```{r}
ames %>% 
  group_by(Neighborhood) %>% 
  summarize(n = n(), mean_price = mean(10^Sale_Price)) %>% 
  ggplot(aes(n, Neighborhood, fill = mean_price)) +
  geom_col() +
  scale_fill_continuous(labels = dollar_format(), trans = 'reverse',
                        name = "Precio promedio") +
  labs(title = "Casas vendidas por precio promedio",
       x = "Casas vendidas")
```

Boxplots de la distribución de los precios por vecindario. 

```{r}
ames %>% 
  ggplot(aes(Sale_Price, Neighborhood, fill = Neighborhood)) +
  geom_boxplot(show.legend = FALSE) +
  labs(title = "Distribución Sale_Price por vecindario")
```

### ¿El precio de las casas está relacionado con su antigüedad?

Scatter plot de años contra precio.

```{r}
ames %>% 
  ggplot(aes(Year_Built, Sale_Price)) +
  geom_point() +
  geom_smooth(method = "lm")
```

### ¿El precio de las casas está relacionado con su antigüedad?

Scatter plot de años contra precio.

```{r}
ames %>% 
  ggplot(aes(Year_Built, Lot_Area)) +
  geom_point() +
  scale_y_log10() +
  geom_smooth(method = "lm")
```

## La ubicación de las casas


```{r}
nb.cols <- 28
mycolors <- colorRampPalette(RColorBrewer::brewer.pal(8, "Set2"))(nb.cols)

pal <- colorFactor(
  palette = mycolors,
  levels = levels(ames$Neighborhood)
)

leaflet(ames) %>% 
  addProviderTiles(providers$CartoDB.Positron) %>% 
  addCircleMarkers(lng = ~Longitude, 
                   lat = ~Latitude, 
                   opacity = NULL, 
                   radius = ~Sale_Price / 60000, 
                   color = ~pal(Neighborhood), 
                   group = ~Neighborhood, 
                   popup = ~paste(Neighborhood, dollar(Sale_Price))) %>% 
  addLayersControl(overlayGroups =  ames$Neighborhood,
                   options = layersControlOptions(collapsed = FALSE))

```

Sobre los vecindarios, el libro menciona que:

1. No hay casas en el centro porque está la universidad.
2. Hay vecindarios aislados.
3. Hay vecindarios rodeados por otros (Meadow Village, Bloomington Heights).
4. Hay vecindarios que se empalman (Sommerset, Old Town).
5. Hay algunas etiquetas que parece que no encanjan (Crawford, Veenker)

## Videos de las reuniones

